【裁判字號】    99,訴,448
【裁判日期】    990728
【裁判案由】    妨害性自主等
【裁判全文】
臺灣臺南地方法院刑事判決               99年度訴字第448號
公  訴  人  臺灣臺南地方法院檢察署檢察官
被      告  甲○○
選任辯護人  江信賢律師
            曾靖雯律師
            蕭立俊律師
上列被告因妨害性自主等案件，經檢察官提起公訴（98年度偵字
第16044號），本院判決如下：
    主  文
甲○○以強暴妨害人行使權利，處有期徒刑月；又對於女子以
強暴之方法而為性交，處有期徒刑年貳月。應執行有期徒刑
年月。
被訴傷害部分不受理。
    事  實
一、甲○○於民國98年11月1日晚間11時許載同Ａ女（代號：000
    00000號，真實姓名年籍詳卷）至址設臺南市○區○○路229
    號之「長榮興汽車旅館」後，在該旅館203室，由Ａ女為甲
    ○○按摩，嗣Ａ女因故表示不願意再為甲○○按摩，甲○○
    因而覺得受辱，同時Ａ女手機不斷響起，甲○○憤而基於以
    強暴妨害人行使權利之犯意，阻止Ａ女接聽手機，並將手機
    搶起接聽，向來電人喝稱：「再打來我明天就去找你！」等
    語，以此強暴方式妨害Ａ女行使權利。嗣並另基於強制性交
    之犯意，褪去自己及Ａ女之全身衣物後，違反Ａ女之意願，
    先強行以手指插入Ａ女性器官，再抓Ａ女頭部，強令Ａ女為
    其口交，而強制性交得逞。嗣Ａ女待甲○○入睡後，倉皇逃
    離，撥打電話向友人莊淙驛求救，並前往派出所報警，而查
    悉上情。
二、案經Ａ女訴由台南市警察局第一分局報請臺灣臺南地方法院
    檢察署檢察官偵查起訴。
    理  由
壹、程序部分：
  一、關於證據能力之說明：
      按被告以外之人於審判外之陳述，雖不符刑事訴訟法第15
      9條之1至第159條之4之規定，而經當事人於審判程序同意
      作為證據，法院審酌該言詞陳述或書面陳述作成時之情況
      ，認為適當者，亦得為證據，為刑事訴訟法第159條之5第
      1項所明文。本件卷附供述及非供述證據，被告及其選任
      辯護人於本案準備程序程序中，表示同意作為證據（見本
      院卷第31頁），本院審酌各該證據作成之情況，認為適當
      ，復經本院於審判期日就上開證據依法進行調查、辯論，
      依刑事訴訟法第159條之5規定，自有證據能力。
  二、關於起訴範圍之說明：
      檢察官於起訴書犯罪事實欄記載被告甲○○不讓Ａ女接聽
      手機，將手機搶起並接聽後，向來電人罵稱：「再打來我
      明天就去找你」等語部分，已敘明被告阻止Ａ女行使接聽
      手機之權利之舉，可認檢察官已起訴被告強制罪之犯行，
      惟漏載起訴法條「刑法第304條」，而此部分已據公訴檢
      察官於99年6月15日當庭補充敘明（見本院卷第29頁），
      是被告涉犯強制罪之犯行，業經起訴，本院自得予以審理
      ，併予敘明。                  1
貳、實體－有罪部分：
  一、訊據被告甲○○對於上揭犯行，於本院準備程序及審理時
      均坦承不諱（見本院卷第29頁反面、第43頁）；核與證人
      Ａ女於警詢之指述（見警卷第9頁至第12頁）及偵查中具
      結證述（偵查卷第27頁至第29頁）遭被告性侵之情節相符
      ，與證人莊淙驛於偵訊時結證稱Ａ女向其求救過程吻合（
      偵查卷第44頁至第46頁），並有證人莊淙驛手機雙向通聯
      紀錄（偵卷第48頁）、「長榮興汽車旅館」旅客登錄表（
      警卷第21頁）、長榮興汽車旅館監視器畫面翻拍照片7張
      （警卷第23頁至第25頁）、現場照片16張（警卷第26頁至
      第34頁）、被告傳送與告訴人Ａ女之道歉簡訊翻拍畫面2
      張（警卷第20頁）在卷可稽，足見被告之自白核與事實相
      符，應可採信。本案事證明確，被告犯行堪以認定，應依
      法論科。
  二、按「稱性交者，謂非基於正當目的所為之下列性侵入行為
      ：一、以性器進入他人之性器、肛門或口腔，或使之接合
      之行為。二、以性器以外之其他身體部位或器物進入他人
      之性器、肛門，或使之接合之行為。」刑法第10條第5項
      定有明文。本件被告以手指進入Ａ女性器，及以其性器進
      入Ａ女口腔之行為，應分屬前開法條第2款、第1款所列之
      性交行為，自可確定。是核被告甲○○所為，係犯刑法第
      304條第1項之強制罪及刑法第221條第1項對於女子犯強制
      性交罪。被告先後以手指進入Ａ女性器，及以其性器進入
      Ａ女口腔之強制性交行為，時間、地點均密接，且侵害同
      一法益，應論以接續犯。而其所犯強制罪與強制性交罪，
      犯意各別，行為互殊，應分論併罰。
  三、辯護人雖以：本案並非典型性器官結合之性犯罪類型，且
      被告係因酒後一時衝動而為本件犯罪，屬偶發性質，其平
      日以抓漏工程為業，並無任何犯罪紀錄，素行良好，並與
      告訴人和解，經告訴人於審理中具狀撤回傷害部分之追訴
      ，又被告之父親甫過世不到一年，母親亦因心臟疾病於99
      年初接受開刀，有賴被告身兼父職予以照護日後生活等情
      ，請本院依刑法第59條之規定酌減其刑，然按刑法第59條
      之酌量減輕其刑，必須犯罪另有特殊之原因與環境，在客
      觀上足以引起一般同情，認為即予宣告法定低度刑期尤嫌
      過重者，始有其適用，此有最高法院45年臺上字第1165號
      判例意旨可資參照。本件辯護人所提出之上情，雖有和解
      書（偵查卷第18頁）、被告甲○○之戶籍謄本（本院卷第
      19頁）、被告甲○○之母劉甘妙診斷證明書（本院卷第20
      頁至第22頁）、Ａ女99年6月5日刑事陳報狀（就傷害部分
      撤回告訴）（本院卷第33頁）存卷可憑，然辯護人前揭所
      稱Ａ女與被告和解及被告已知悔過等節，乃屬刑法第57條
      第10款「犯罪後之態度」之範疇，且參酌Ａ女於偵訊中所
      稱：伊不想跟被告和解，但他們一直找我談，且找長輩出
      來等語可知，本件和解，尚難認係完全出於Ａ女之所願；
      至於被告無前科，素行良好，及其家庭狀況等情狀，均僅
      可為法定刑內從輕科刑之標準，非可得據為酌量減輕之理
      由，此外，被告或辯護人亦未釋明被告行為當時有何特殊
      之原因、環境或時空背景，在客觀上尚難遽認必然引起一
      般之同情，自與刑法第59條所定要件不符，故辯護人據以
      請求減刑，於法尚有未合。
  四、爰審酌被告甲○○因細故即妨害Ａ女接聽電話，且為逞一
      己之私慾，並以強暴方法對Ａ女強制性交，妨害他人性自
      主權，使Ａ女身心俱受摧殘，所為均無足取，然念及其並
      無犯罪前科，素行尚佳，且已與Ａ女和解，賠償Ａ女新臺
      幣25萬元（見偵卷第18頁），並審酌其犯罪之動機、目的
      及其智識程度、生活狀況等一切情狀，分別量處如主文所
      示之刑，並定其應執行之刑。
、實體－公訴不受理部分：
  一、檢察官公訴意旨另以：被告甲○○於前述時、地另行基於
      傷害之犯意，將手機往Ａ女身上丟，抓Ａ女頭部將其拖下
      床，再不斷徒手毆打Ａ女，造成Ａ女受有頭皮紅腫、左耳
      及左頰瘀青、唇部擦傷、前胸瘀青、右側小腿瘀青、左側
      小腿擦傷、後背瘀青等傷害，因認被告此部分另涉犯刑法
      第277條第1項之傷害罪嫌。
  二、按告訴乃論之罪，告訴人於第一審辯論終結前，得撤回其
      告訴，刑事訴訟法第238條第1項定有明文。
  三、查本件告訴人Ａ女告訴被告甲○○傷害案件，檢察官認係
      觸犯刑法第277條第1項之傷害罪，依同法第287條前段規
      定，係告訴乃論之罪。茲因告訴人Ａ女與被告已達成和解
      ，並經告訴人Ａ女於99年6月5日具狀撤回對被告之告訴，
      有卷附請求撤回告訴狀1紙在卷可考（本院卷第33頁），
      依照前揭說明，應為諭知不受理之判決。
據上論斷，應依刑事訴訟法第299條第1項前段、第303條第3款，
刑法第221條第1項、第304條第1項、第51條第1項第5款，刑法施
行法第1條之1，判決如主文。
本案經檢察官吳坤城到庭執行職務。
中    華    民    國    99    年    7     月    28    日
                  刑事第十二庭  審判長法  官  卓穎毓
                                      法  官  周宛瑩
                                      法  官  莊玉熙
以上正本證明與原本無異。
如不服本判決應於收受本判決後10日內向本院提出上訴書狀，並
應敘述具體理由。其未敘述上訴理由者，應於上訴期間屆滿後20
日內向本院補提理由書狀（均須按他造當事人之人數附繕本）「
切勿逕送上級法院」。
                                      書記官  余富誠
中    華    民    國    99    年    7     月    29    日
附錄本案論罪科刑法條全文：
刑法第221條第1項
對於男女以強暴、脅迫、恐嚇、催眠術或其他違反其意願之方法
而為性交者，處三年以上十年以下有期徒刑。
刑法第304條第1項
以強暴、脅迫使人行無義務之事或妨害人行使權利者，處3年以
下有期徒刑、拘役或3百元以下罰金。

司法院資訊處製作；財團法人民間司法改革基金會備份。
